【裁判字號】    91,訴,2280
【裁判日期】    920530
【裁判案由】    毒品危害防制條例
【裁判全文】
臺灣高雄地方法院刑事判決                        九十一年度訴字第二二八號
    公  訴  人  臺灣高雄地方法院檢察署檢察官
    被      告  甲○○
右列被告因違反毒品危害防制條例案件，經檢察官提起公訴（九十年度偵字第一五二
七六號），本院判決如左：
    主  文
甲○○連續轉讓第一級毒品，累犯，處有期徒刑壹年捌月。
    事  實
一、甲○○前曾於民國（下同）八十八年間，因施用毒品案件，經本院以八十八年易
    字第七九二號判決判處有期徒刑六月確定，同年再因傷害案件，經本院以八十八
    年易字第四六三號判決判處有期徒刑五月，並經台灣高等法院高雄分院駁回上訴
    確定，前開二罪嗣經合併定應執行刑為有期徒刑九月，於八十八年六月八日送監
    執行，八十九年三月七日執行完畢，猶不知悛悔，明知海洛因係屬毒品危害防制
    條例第二條第二項所稱之第一級毒品，不得持有、施用、販賣、轉讓，竟基於轉
    讓第一級毒品海洛因之概括犯意，自九十年三月某日起至同年六月二十六日中午
    十二時三十分止，連續在高雄縣林園鄉○○路○段七十三巷十弄二號及其他不詳
    處所轉讓第一級毒品海洛因數十次予乙○○施用，嗣為警於九十年六月二十六日
    下午二時許，在上開處所查獲，並扣得海洛因五小包（合計淨重０‧四六公克、
    包裝重一‧四一公克）。
二、案經內政部警政署高雄港務警察所移送臺灣高雄地方法院檢察署檢察官偵查起訴
    理  由
一、訊據被告甲○○矢口否認有何轉讓毒品之犯行，辯稱：未無償轉讓毒品予乙○○
    施用，但有時候大家會一起出資購買毒品吸食云云。經查：右揭被告甲○○曾轉
    讓第一級毒品海洛因予乙○○施用之事實，迭據證人乙○○於警訊、偵查及本院
    審理中供稱：我自九十年三月起與被告在一起，我所施用的毒品海洛因均係被告
    免費提供給我施用等語明確（見警訊卷第十三頁背面、偵查卷第二十八頁、本院
    九十二年四月二十二日訊問筆錄），又其於九十年三月間某日起至同年六月二十
    六日中午十二時三十分之期間，連續施用第一級毒品海洛因，經本院以九十年度
    訴字第二五一四號判決判處有期徒刑八月確定之事實，有該判決書一紙附卷可稽
    ，足見乙○○確有施用海洛因之情，則其指證平日所施用之海洛因係被告免費提
    供等語，尚非無故。被告雖以前詞置辯，惟其於警訊中已明確供稱：我們所施用
    毒品來源有時係共同出資購買，乙○○如沒有錢就由我支付金額購買毒品施用等
    語（見警訊卷第十五頁），足證其確曾無償轉讓毒品與乙○○施用。另本件現場
    查扣之白粉五包經送請法務部調查局鑑定結果：認均含第一級毒品海洛因成分（
    合計淨重０‧四六公克、包裝重一‧四一公克），有該局九十年十月九日（九０
    ）陸（一）00000000號鑑定通知書一紙附卷可稽，該白粉應係海洛因無
    訛，而被告於警訊及本院審理中均不否認扣案五包海洛因為其所有（見警訊卷第
    十三頁背面、本院九十一年九月二十四日訊問筆錄），復亦供稱：查獲當日中午
    時分，曾與乙○○在上開查獲地點一起施用毒品（見警訊卷第十五頁背面），參
    以渠等係於甫施用毒品完畢不久之當日下午二時許即遭員警查獲，有高雄港務警
    察所執行搜索報告及刑事移送書各一紙在卷可按，乙○○當日中午時分所施用之
    海洛因毒品應係被告無償提供等情，堪以認定。被告前開所辯，顯係卸責之詞，
    不足採信。其於上開期間連續轉讓第一級毒品海洛因予乙○○施用之情，事證明
    確，堪以認定。至證人乙○○對被告為何會無償轉讓海洛因予其吸食一節，雖於
    警訊及偵查中供稱：因甲○○經常由伊搭載外出，故會提供毒品與伊吸食等語（
    見警訊卷第二頁背面、偵查卷第二十八頁），惟毒品危害防制條例第四條第一項
    之販賣第一級毒品罪，所謂販賣者必以營利意圖為要件，該項要件亦應依積極證
    據認定之，本件被告至多僅坦承乙○○沒錢時，始會出資購買毒品供其吸食，已
    如前述，則乙○○所謂搭載被告外出即可換得毒品之語是否為真，尚乏證據可認
    ，又海洛因毒品市價非低，縱被告係因乙○○載其外出始轉讓毒品予其施用，因
    兩者價值於經驗上難謂相當，亦難認被告有何營利之意圖，是被告交付海洛因毒
    品予乙○○之行為，應僅該當予轉讓犯行，難以販賣毒品罪行加以相繩，附此敘
    明。
二、查海洛因屬毒品危害防制條例第二條第二項所稱之第一級毒品，不得持有、轉讓
    ，被告竟持之加以轉讓，核其所為，係犯毒品危害防制條例第八條第一項之轉讓
    第一級毒品罪。其先後數十次轉讓海洛因毒品予乙○○施用，時間緊接，方法相
    同，觸犯構成要件相同之罪，顯係基於概括犯意為之，為連續犯，依刑法第五十
    六條規定，以一罪論。又其持有海洛因毒品後，轉讓予他人施用，持有海洛因之
    犯行應被其轉讓之行為所吸收，不另論罪。又被告前於八十八年間，因施用毒品
    案件，經本院以八十八年易字第七九二號判決判處有期徒刑六月確定，同年再因
    傷害案件，經本院以八十八年易字第四六三號判決判處有期徒刑五月，並經台灣
    高等法院高雄分院駁回上訴確定，前開二罪嗣經合併定應執行刑為有期徒刑九月
    ，於八十八年六月八日送監執行，八十九年三月七日執行完畢之事實，有台灣高
    等法院被告全國前科紀錄表及台灣高雄地方法院檢察署刑案資料查註紀錄表各一
    紙在卷可參，其於五年之內，再犯本件最重本刑為有期徒刑以上之罪，為累犯，
    應依刑法第四十七條之規定加重其刑。爰審酌被告轉讓海洛因毒品供他人施用，
    雖未取得對價，然對於他人身體健康造成戕害，違反社會善良風俗至鉅，且足使
    社會因施用毒品人口增加，而提高戒絕施用毒品之社會負擔成本，所生損害非輕
    ，犯後復飾詞狡卸，難認有悔改之意等一切情狀，量處如主文所示之刑。扣案白
    粉五包雖經鑑定為海洛因毒品之情，已如前述，惟因該海洛因毒品已於被告另犯
    施用第一級毒品案件中遭宣告沒收銷燬，有本院九十一年度訴更字第二號判決一
    紙附卷可稽，自無庸對之再為沒收銷燬之諭知。又本件另扣案之安非他命三小包
    、夾鍊袋一包、磅秤一個及吸食器一組，因均與本案被告所為轉讓海洛因毒品犯
    行無關，是亦不併予沒收。
三、公訴意旨除認被告係自八十九年起，連續數十次轉讓第一級毒品海洛因予乙○○
    外，尚認被告曾於八十九年起至九十年六月止，先後數十次在上開查獲地點轉讓
    第一級毒品海洛因予丙○○吸食，所為仍涉有毒品危害防制條例第八條第一項之
    轉讓第一級毒品罪嫌。惟證人乙○○於警訊及本院審理中均供稱：係自被查獲之
    三個月前始與被告在一起，被告並係自該時起提供毒品予其施用（見警訊卷第二
    頁背面、本院九十二年四月二十二日訊問筆錄），公訴人認被告係自八十九年起
    轉讓海洛因毒品予乙○○施用一節，已乏依據足資證明，另證人丙○○雖於九十
    年六月二十六日，與被告及乙○○在上開處所為警查獲，惟其於警訊及審理中堅
    決否認曾於公訴人所指之該段期間施用毒品（見警訊卷第十頁背面、本院九十一
    年十二月十七日訊問筆錄），而其遭查獲時所採集之尿液，經送往高雄市政府衛
    生局檢驗結果，未呈毒品陽性反應，台灣高雄地方法院檢察署檢察官並認丙○○
    涉犯施用毒品罪證不足，以九十年度毒偵字第三０三八號不起訴處分確定之情，
    除有高雄市政府衛生局九十年七月六日高衛試煙字第Ｘ─七三號煙毒尿液檢驗成
    績書、尿液採證代碼對照表及不起訴處分書各一紙附卷可稽外，並經本院調取上
    開九十年度毒偵字第三０三八丙○○涉犯施用毒品案件偵查卷宗審閱無訛，又丙○○於公訴人所指之八十九年至九十年六月間，亦未曾觸犯何施用毒品前科，有
    刑案資料查註紀錄表一紙在卷可參，足徵其前揭所述尚非虛妄，復參以證人乙○○對被告是否曾轉讓毒品予丙○○施用一節，亦於審理中到庭表示並不知情（見
    本院九十二年四月二十二日訊問筆錄），是縱被告曾於警訊中供稱：如丙○○沒
    錢，會由我先支付金錢購買毒品共同施用等語（見偵查卷第十五頁），因其自白
    尚乏其他積極證據以資補強，尚無法憑此遽認其涉有公訴人所指之上開犯行。綜
    上，本應就公訴意旨前所指之部分為無罪之諭，惟因公訴人以此二部分與前開論
    處罪刑之部分有裁判上一罪之連續犯關係，爰不另為無罪之諭知。
據上論結，應依刑事訴訟法第二百九十九條第一項前段、毒品危害防制條例第八條第
一項、刑法第十一條前段、第五十六條、第四十七條，判決如主文。
本案經檢察官楊碧瑛到庭執行職務。
中      華      民      國      九十二      年    五    月    三十      日
                              臺灣高雄地方法院刑事庭
                                  審判長法官    黃三友
                                        法官    王雅苑
                                        法官    黃宗揚
右正本證明與原本無異。
如不服本判決，應於判決送達後十日內，向本院提出上訴狀。
                                      書記官    陳掌珠
中      華      民      國      九十二      年    五    月    三十      日
附錄：本判決論罪科刑法條：
毒品危害防制條例第八條第二項：
轉讓第一級毒品者，處一年以上七年以下有期徒刑，得併科新臺幣一百萬元以下罰金
。


司法院資訊處製作；財團法人民間司法改革基金會備份。
